【裁判字號】    87,上易,911
【裁判日期】    890210
【裁判案由】    違反麻醉藥品管理條例
【裁判全文】
臺灣高等法院臺中分院刑事判決                    八十七年度上易字第九一一號
    上  訴  人  臺灣彰化地方法院檢察署檢察官
    上  訴  人
    即  被  告  乙○○
右上訴人因被告違反毒品危害防制條例案件，不服臺灣彰化地方法院中華民國八十七
年二月二十日第一審判決（民國八十七年度易字第六三號，起訴案號：臺灣彰化地方
法院檢察署民國八十六年度偵字第一○一○七號，併辦案號：臺灣彰化地方法院檢察
署八十七年度偵字第一○八四、一七五一、二三四一、八一七○、八四三一號），提
起上訴，本院判決如左：
      主  文
原判決撤銷。
乙○○連續施用第二級毒品，免刑。
扣案安非他命安非他命壹包（重約○、○二公克）及安非他命貳包（重約○、六一公
克）均沒收銷燬之。
      事  實
一、乙○○基於概括之犯意，自民國（下同）八十六年十月十九日起至八十七年九月
    七日止，連續在彰化縣埔鹽鄉○○路○段一之十六號海中天釣蝦場後面空地、彰
化縣埔鹽鄉○○村○○路四十之八號之住處及彰化縣溪湖鎮展亞賓館等處，將第
    二級毒品安非他命置於鋁箔紙上或玻璃管內，其下以火燒烤吸其煙霧之方式，施
    用第二級毒品安非他命多次。為警於八十六年十月二十日、八十七年二月四日、
    八十七年二月二十五日、八十七年四月十日、八十七年八月十一日、八十七年九
    月七日，分別在海中天釣蝦場、彰化縣埔鹽鄉○○村○○路四十之八號之住處、
    彰化縣埔鹽鄉○○路○段五六號及彰化縣溪湖鎮○○路八號等處查獲，並分別扣
    得第一級毒品安非他命一包（重約○、○二公克）、安非他命二包（重約○、六
    一公克）。
二、案經彰化縣警察局溪湖分局報請台灣彰化地方法院檢察署檢察官偵查起訴暨由該
    署移送併案審理，嗣由台灣彰化地方法院檢察署檢察官聲請台灣彰化地方法院裁
    定送觀察勒戒，認有繼續施用毒品傾向，再裁定施以強制戒治，執行期滿。
      理  由
一、右開事實，業經上訴人即被告乙○○自白不諱，且有第二級毒品安非他命三包扣
    案暨彰化縣衛生局、台南縣衛生局出具之尿液檢驗報告附卷可稽，被告犯行可以
    認定。
二、被告行為後，毒品危害防制條例已於八十七年五月二十日公布，自同月二十二日
  起施行，以之與行為時之舊法麻醉藥品管理條例相比較結果，以裁判時之新法即
    毒品危害防制條例之規定有利於被告，自應適用該新法。核被告所為，係犯毒品
    危害防制條例第十條第二項之罪。被告自八十六年十月二十日起至八十七年九月
    七日止施用第一級毒品安非他命之犯行，雖未經檢察官起訴，惟此部分與已起訴
    部分有連續犯裁判上一罪之關係，為起訴效力所及，本院自得加以審究，併此敘
    明。其持有毒品之低度犯行應為較高度之施用毒品犯行所吸收不另論罪，又其先
    後多次施用毒品行為、犯罪構成要件相同，顯係基於概括犯意為之，為連續犯以
    一罪論。被告經台灣彰化地方法院依檢察官之聲請裁定送觀察勒戒後，認有繼續
    施用毒品傾向，再裁定施以強制戒治一年，茲已執行期滿，有台灣彰化地方法院
    八十七年度毒聲字第一一○六、一四○四號裁定、臺灣彰化看守所附設勒戒處所
    八十七年九月十九日函送之證明書、台灣彰化地方法院檢察署檢察官戒治處分執
    行指揮書及台灣彰化地方法院檢察署函等在卷可參，應依法為免刑之判決。原審
    予以論罪科刑固非無見，惟原判決未及審酌檢察官移送併辦部分即被告自八十六
    年十月二十日起至八十七年九月七日止施用第二級毒品安非他命之犯行部分，及
    未及依修正後之毒品危害防制條例之規定為免刑之判決容有可議，檢察官及被告
    上訴意旨認原審未及審酌併辦部分，指摘原判決不當，為有理由，應由本院將原
    判決撤銷，而為免刑之判決。又扣案之上開毒品應依同條例第十八條第一項前段
    之規定，宣告沒收銷燬之。
三、據上論斷，應依刑事訴訟法第三百六十九條第一項前段、第三百六十四條、第二
    百九十九條第一項但書，毒品危害防制條例第十條第二項、第二十三條第一項、
    第三十五條第三款、第十八條第一項前段，刑法第十一條前段，第二條第一項前
    段、第五十六條，判決如主文。
本案經檢察官甲○○到庭執行職務。
中      華      民      國    八十九    年      二      月      十      日
                                  臺灣高等法院臺中分院刑事第七庭
                                        審判長法  官  劉  連  星
                                              法  官  江  錫  麟
                                              法  官  林  秋  華
右正本證明與原本無異。
不得上訴。
                                              書記官  阮  正  枝
中      華      民      國    八十九     年      二       月    十五    日
附錄法條：
毒品危害防制條例第十條第二項：施用第二級毒品者，處三年以下有期徒刑。
                                                                        Ｆ


司法院資訊處製作；財團法人民間司法改革基金會備份。
